# 上市公司执行企业会计准则案例解析（ 2020 ） P388 案例二

提问人：ACE_Tony 时间：2021-07-19 14:33:06
1.新政府补助准则明确：对于房屋建筑物和设备的补偿款，按资产处置处理，确认资产处置损益。但是，证监会在该案例中，为什么要将“停产停业损失、品种转移补偿”也作为资产处置损益一次性确认，而不是予以递延，后续实际发生相关支出或损失时从递延收益转入其他收益（即作为与收益相关的政府补助），停产停业损失、品种转移费不是政府补助吗？
2.按照证监会的观点，停产停业损失、品种转移费在收到时，确认资产处置损益的分录应如何编制？
麻烦陈老师指点，谢谢~~

回答人：chenyiwei
证监会会计部在该案例中所表述的处理逻辑是“品种转移费本质上是对以前年度经营形成的生产经营资质因搬迁而提供的补偿”，即属于无形资产的处置损益，只不过该无形资产的原账面价值为零。因此，按照证监会的观点，应当在搬迁完成时，即把应收取的转移费金额一次性确认为资产处置损益。
当然实务中是否认可该做法，可能还存在争议。